臺灣板橋地方法院刑事判決　　　　　　　96年度易字第3320號
公　訴　人　臺灣板橋地方法院檢察署檢察官
被　　　告　丙○○
　　　　　　乙○○
上列被告因竊盜案件，經檢察官提起公訴（96年度偵字第21671
號），經本院裁定進行簡式審判程序，判決如下：
    主  文
丙○○共同攜帶兇器竊盜，未遂，累犯，處有期徒刑柒月。
乙○○共同攜帶兇器竊盜，未遂，累犯，處有期徒刑壹年。
    事  實
一、丙○○曾因公共危險案件，於民國（下同）91年8 月26日，
    經臺灣桃園地方法院以91年度桃交簡字第2208號刑事簡易判
    決判處罰金銀元18,000元，91年10月12日判決確定，罰金易
    服勞役，刑期起算日期為92年1 月27日，指揮書執行完畢日
    期為92年3 月27日；又因公共危險案件，於93年3 月31日，
    經臺灣臺中地方法院以93年度沙交簡字第193 號刑事簡易判
    決判處有期徒刑2 月確定，刑期起算日期為93年8 月24日，
    指揮書執行完畢日期為93年10月23日，另乙○○曾因竊盜案
    件，於85年9 月25日，經本院以85年度易字第6025號刑事判
    決判處有期徒刑2 月，緩刑3 年，86年1 月3 日，經臺灣高
    等法院以85年度上易字第6373號刑事判決撤銷原審判決，判
    處有期徒刑2 月，緩刑3 年確定，嗣經撤銷緩刑；又因竊盜
    案件，於86年7 月9 日，經本院以86年度易字第4651號刑事
    判決判處有期徒刑4 月，86年9 月19日，經臺灣高等法院以
    86年度上易字第5650號刑事判決駁回上訴而告確定，86年10
    月17日因羈押折抵期滿執行完畢；又因竊盜案件，於87年5
    月22日，經本院以87年度易字第2260號刑事判決判處有期徒
    刑4 月，87年6 月26日判決確定，刑期起算日期為87年10月
    1 日，指揮書執行完畢日期為88年3 月14日（接續前開經撤
    銷緩刑，應執行之有期徒刑2 月）；又因竊盜案件，於89年
    3 月23日，經本院以89年度易字第424 號刑事判決判處拘役
    30日，89年6 月5 日判決確定，刑期起算日期為89年10月5
    日，指揮書執行完畢日期為89年11月3 日；又因竊盜案件，
    於91年3 月25日，經本院以91年度易字第191 號刑事判決判
    處有期徒刑10月，91年4 月22日判決確定，刑期起算日期為
    91年10月16日，指揮書執行完畢日期為92年8 月15日；又因
    竊盜案件，於95年9 月29日，經本院以95年度簡字第5282號
    刑事簡易判決判處有期徒刑3 月，95年11月16日判決確定；
    又因竊盜等案件，於95年12月28日，經本院以95年度易字第
    2314號刑事判決判處有期徒刑4 月、4 月、3 月，應執行有
    期徒刑10月。嗣上開罪刑（有期徒刑3 月、4 月、4 月、3
    月）於96年7 月24日，經本院以96年度聲減字第2686號裁定
    減刑及定其應執行刑為有期徒刑6 月15日確定，刑期起算日
    期為96年2 月5 日，於96年8 月1 日執行完畢出監。詎渠等
    竟不知心生警惕，仍共同基於意圖為自己不法之所有之犯意
    聯絡，於96年9 月25日10時（起訴書誤繕為11時）許，前往
    由國防部軍備局工程處營產中心北部地區營產管理處管理，
    目前閒置無人居住之軍官宿舍〈位於臺北縣土城巿和平路81
    號〉（無故侵入建築物部分未據告訴及起訴），輪流使用現
    場拾得於客觀上足對人之生命、身體、安全構成威脅，而屬
    具有危險性之鐵撬1 支著手拆下該處鋁門窗框之鋁條〈共計
    42公斤〉（毀損部分未據告訴及起訴），惟尚未運離而置於
    自己實力支配之下，即於當日11時許，為巡邏員警當場查獲
    ，而未得逞，並查扣上開鋁條（已交由告訴代理人領回）及
    鐵撬1 支。
二、案經國防部軍備局工程處營產中心北部地區營產管理處訴由
    臺北縣政府警察局土城分局移送臺灣板橋地方法院檢察署檢
    察官偵查起訴。
    理  由
一、按依刑事訴訟法第284 條之1 之規定，除簡式審判程序及簡
    易程序及第376 條第1 款、第2 款所列之罪之案件外，第一
    審應行合議審判，復依同法第273 條之1 第1 項之規定，除
    被告所犯為死刑、無期徒刑、最輕本刑為三年以上有期徒刑
    之罪或高等法院管轄第一審案件者外，於第一次審判期日前
    之準備程序進行中，被告先就被訴事實為有罪之陳述時，審
    判長得告知被告簡式審判程序之旨，並聽取當事人、代理人
    、辯護人及輔佐人之意見後，裁定進行簡式審判程序。查被
    告丙○○、乙○○所犯係死刑、無期徒刑、最輕本刑為三年
    以上有期徒刑以外之罪，其於準備程序中就被訴事實為有罪
    之陳述，經法官告知簡式審判程序之旨，並聽取公訴人、被
    告之意見後，業經本院依上開規定裁定進行簡式審判程序，
    合先敘明。
二、上開犯罪事實業據被告丙○○、乙○○迭於警詢、檢察官偵
    查及本院審理中坦承不諱，核與告訴代理人丁○○於警詢之
    指述相符，且有丁○○立具之贓物認領保管單1 紙、地磅單
    1 紙、現場照片10幀、作案工具照片2 幀（見臺灣板橋地方
    法院檢察署96年度偵字第21671 號卷第31頁至第38頁）附卷
    足憑，復有鐵撬1 支扣案足資佐證。從而，本案事證已臻明
    確，被告丙○○、乙○○之犯行均洵堪認定，自應依法論科
    。
三、按刑法第三百二十一條第一項第三款之攜帶兇器竊盜罪，係
    以行為人攜帶兇器竊盜為其加重條件，此所謂兇器，其種類
    並無限制，凡客觀上足對人之生命、身體、安全構成威脅，
    具有危險性之兇器均屬之，且祇須行竊時攜帶此種具有危險
    性之兇器為已足，並不以攜帶之初有行兇之意圖為必要。（
    參照最高法院79年台上字第5253號判例）。查被告丙○○、
    乙○○攜帶質地堅硬且尖銳之鐵撬為竊盜犯行，核渠等所為
    均係犯刑法第321 條第2 項、第1 項第3 款之攜帶兇器竊盜
    未遂罪。被告丙○○、乙○○就本案犯行有犯意聯絡及行為
    分擔，應論以共同正犯。渠等已著手犯罪行為之實行而不遂
    ，應依刑法第25條第1 項之規定論以未遂犯，並依刑法第25
    條第2 項之規定按既遂犯之刑減輕之。查被告丙○○曾因公
    共危險案件，於93年3 月31日，經臺灣臺中地方法院以93年
    度沙交簡字第193 號刑事簡易判決判處有期徒刑2 月確定，
    刑期起算日期為93年8 月24日，指揮書執行完畢日期為93年
    10月23日，另被告乙○○曾因竊盜案件，於91年3 月25日，
    經本院以91年度易字第191 號刑事判決判處有期徒刑10月，
    91年4 月22日判決確定，刑期起算日期為91年10月16日，指
    揮書執行完畢日期為92年8 月15日；又因竊盜案件，於95年
    9 月29日，經本院以95年度簡字第5282號刑事簡易判決判處
    有期徒刑3 月，95年11月16日判決確定；又因竊盜等案件，
    於95年12月28日，經本院以95年度易字第2314號刑事判決判
    處有期徒刑4 月、4 月、3 月，應執行有期徒刑10月。嗣上
    開罪刑（有期徒刑3 月、4 月、4 月、3 月）於96年7 月24
    日，經本院以96年度聲減字第2686號裁定減刑及定其應執行
    刑為有期徒刑6 月15日確定，刑期起算日期為96年2 月5 日
    ，於96年8 月1 日執行完畢出監，此有臺灣高等法院被告前
    案紀錄表2 份在卷可稽，渠等於5 年內故意再犯有期徒刑以
    上本案之罪，應依刑法第47條第1 項之規定論以累犯，並依
    法加重其刑。前開刑之加重、減輕，並依刑法第71條第1 項
    之規定，先加後減之。爰審酌被告乙○○有多次竊盜前科，
    更因竊盜等案件，甫於96年8 月1 日執行完畢出監，業如前
    述，又被告2 人貪圖一己之私利而為本案犯行之犯罪動機、
    目的、手段、所生危害及其品行、智識程度、犯罪後之態度
    等一切情狀，各量處如主文所示之刑，以資懲儆。
四、扣案鐵撬1 支，雖係供被告丙○○、乙○○為本案犯罪所用
    之物，然被告丙○○、乙○○均否認係渠等所有，尚乏證據
    證明渠等所供不實，復非屬違禁物，故不予宣告沒收，附此
    敘明。
據上論斷，應依刑事訴訟法第273 條之1 第1 項、第299 條第1
項前段，刑法第28條、第321 條第2 項、第1 項第3 款、第25條
、第47條第1 項，判決如主文。
本案經檢察官甲○○到庭執行職務。
中　　華　　民　　國　　96　　年　　11　　月　　30　　日
                  刑事第十五庭  法  官  陳鴻清
以上正本證明與原本無異。
如不服本判決，應於判決送達後10日內，向本院提出上訴狀（應
附理由及繕本），上訴臺灣高等法院。
                                書記官  莊川億
中　　華　　民　　國　　96　　年　　11　　月　　30　　日
附錄本案論罪科刑法條全文：
刑法第321 條：
犯竊盜罪而有左列情形之一者，處六月以上、五年以下有期徒刑
：
一、於夜間侵入住宅或有人居住之建築物、船艦或隱匿其內而犯
    之者。
二、毀越門扇、牆垣或其他安全設備而犯之者。
三、攜帶兇器而犯之者。
四、結夥三人以上而犯之者。
五、乘火災、水災或其他災害之際而犯之者。
六、在車站或埠頭而犯之者。
前項之未遂犯罰之。
